臺灣桃園地方法院刑事判決　　　　　　　 94年度訴字第499號
公　訴　人　臺灣桃園地方法院檢察署檢察官
被　　　告　甲○○　男　40歲.
上列被告因違反毒品危害防制條例案件，經檢察官提起公訴（九
十四年度毒偵字第一三○號），及移送併案審理（臺灣桃園地方
法院檢察署九十四年度毒偵字第一七一號、八七號、二三一○號
，臺灣板橋地方法院檢察署核退毒偵字第七三四號、一一七六號
），被告於本院準備程序進行中，就被訴及併案之事實為有罪之
陳述，經本院告知簡式審判程序意旨，並聽取公訴人及被告之意
見後，本院合議庭裁定依簡式審判程序審理，判決如下：
    主  文
甲○○連續施用第一級毒品，累犯，處有期徒刑壹年貳月，扣案
如附表編號三、四(1)、五(1)、六(1)所示之海洛因均沒收銷燬之，
如附表編號四(3)、五(2)、六(4)所示之分裝袋合計肆拾參只均沒收
。又連續施用第二級毒品，累犯，處有期徒刑拾月，扣案如附表
編號一、四(2)、六(2)所示之安非他命均沒收銷燬之，如附表編號
六(3)所示之玻璃球吸食器壹個沒收。應執行有期徒刑壹年拾月，
扣案如附表編號三、四(1)、五(1)、六(1)所示之海洛因及如附表編
號一、四(2)、六(2)所示之安非他命均沒收銷燬之，如附表編號四
(3)、五(2)、六(4)所示之分裝袋合計肆拾參只及如附表編號六(3)所
示之玻璃球吸食器壹個均沒收。
    事  實
一、甲○○前因施用毒品案件，經本院八十七年度毒聲字第一四
    五七號裁定送觀察、勒戒，因認無繼續施用毒品之傾向，業
    經臺灣桃園地方法院檢察署檢察官於民國八十七年九月七日
    以八十七年度偵字第一二五七八號為不起訴處分確定；嗣其
    又因施用第二級毒品案件，經本院八十八年度毒聲字第四八
    九號裁定送觀察、勒戒，因認有繼續施用毒品之傾向，復經
    本院八十八年度毒聲字第一五六七號裁定令入戒治處所施以
    強制戒治（該次施用第二級毒品案件，並經本院八十八年度
    易字第八七二號、臺灣高等法院八十八年度上易字第二七七
    ○號刑事判決判處有期徒刑五月確定），嗣因戒治已屆滿三
    月，其成效經評定為合格，無繼續戒治之必要，經本院八十
    八年度毒聲字第三四七一號裁定停止戒治，所餘戒治期間，
    付保護管束，然其於停止戒治付保護管束期間，復因施用第
    一、二級毒品案件，經本院八十八年度毒聲字第五五六三號
    裁定撤銷停止戒治，令入戒治處所施以強制戒治，迄八十九
    年十月二十一日強制戒治執行完畢。該次施用毒品案件，並
    經本院八十九年度訴字第四九一號刑事判決判處應執行有期
    徒刑一年六月確定，經接續執行前述兩件施用毒品案件，刑
    期自八十九年十月二十二日起算，至九十一年六月十四日縮
    刑假釋出監，迄九十一年八月十二日縮刑假釋期滿，假釋未
    經撤銷，所餘刑期以已執行論（構成累犯）。
二、詎其仍不知悔改，復於前揭強制戒治執行完畢後五年內，基
    於施用第一、二級毒品之概括犯意，自九十三年七月初某日
    起至九十四年四月十二日下午六時許止，連續在其位於桃園
    縣八德市○○街一百二十巷十號之住處及桃園縣境內之公園
    等處，分別以海洛因摻入香煙內點燃及將安非他命置於玻璃
    球吸食器內，燒烤玻璃球吸食器吸食煙霧之方式，施用第一
    、二級毒品海洛因、安非他命多次，嗣先後於附表所示之時
    地，為警查獲，並扣得附表編號一、三、四(1)(2)、五(1)、六
    (1)(2)所示之海洛因及安非他命，及其所有供施用第二級毒品
    安非他命犯罪所用如附表編號六(3)所示之玻璃球吸食器一個
    ，暨其所有供施用第一級毒品海洛因犯罪預備所用如附表編
    號四(3)、五(2)、六(4)所示之分裝袋合計四十三只。
三、案經桃園縣警察局八德分局報請臺灣桃園地方法院檢察署檢
    察官偵查起訴，及桃園縣警察局八德分局、桃園分局、臺北
    縣警察局三峽分局報請臺灣桃園地方法院檢察署檢察官、臺
    灣板橋地方法院檢察署檢察官移送併案審理。
    理  由
一、本案被告甲○○所犯之施用第一、二級毒品罪，皆非為死刑
    、無期徒刑、最輕本刑三年以上有期徒刑之罪或高等法院管
    轄第一審案件之罪，而被告於本院準備程序進行中，就被訴
    及併案事實均為有罪之陳述，經本院告知簡式審判程序意旨
    ，並聽取公訴人及被告之意見後，本院合議庭依刑事訴訟法
    第二百七十三條之一第一項之規定，裁定依簡式審判程序審
    理，合先敘明。
二、上揭施用第一級毒品海洛因、第二級毒品安非他命之犯罪事
    實，業據被告於本院審理時坦承不諱（見本院卷第一三五、
    一三六頁），核與被告先於九十三年七月十五日經警依毒品
    列管人口通知至桃園縣警察局八德分局採尿送驗（嗣於附表
    編號二之時地為警查獲），嗣於附表編號一、三至六所示之
    時地為警查獲，經警採尿送驗，結果除附表編號一、五所示
    查獲後之尿液分呈安非他命、嗎啡陽性反應外，其餘各次查
    獲後之尿液皆呈嗎啡、安非他命之陽性反應相符，此有昭信
    科技顧問股份有限公司、臺灣尖端先進生技醫藥股份有限公
    司及臺灣檢驗科技股份有限公司分別出具之濫用藥物陽性檢
    驗檢驗報告二紙、濫用藥物檢驗報告三紙及濫用藥物尿液檢
    驗報告一紙在卷可稽（附表編號一、二、四、五之尿液報告
    分見各該偵卷第四○、二七、二、二頁，至附表編號三、六
    之尿液報告見本院卷第九九、一○三頁）；且有被告先後於
    附表編號一、三、四、五、六所示之時地為警查獲時，所扣
    得如前述附表扣案物品欄所示之海洛因及安非他命，而扣案
    之海洛因及安非他命，均經鑑定無誤，此有法務部調查局鑑
    定通知書四紙（附表編號三、五之海洛因鑑定通知書詳各該
    偵卷第五七、二六頁，附表編號四(1)、六(1)之海洛因鑑定通
    知書見本院卷第四七、一○七頁）及憲兵司令部刑事鑑識中
    心、行政院衛生署管制藥品管理局及臺灣檢驗科技股份有限
    公司出具之鑑驗通知書各一紙在卷可稽（附表編號一、四(2)
    、六(2)所示之安非他命鑑驗通知書見本院卷第九三、九五、
    一○九頁）；並有供被告施用安非他命所用之玻璃球吸食器
    一個及供被告施用海洛因預備如附表編號四(3)、五(2)、六(4)
    所示之分裝袋共四十三只扣案可資佐證，足認被告前開自白
    與事實相符，堪以採信。
三、次查被告前因施用毒品案件，經本院八十七年度毒聲字第一
    四五七號裁定送觀察、勒戒，因認無繼續施用毒品之傾向，
    業經臺灣桃園地方法院檢察署檢察官於八十七年九月七日以
    八十七年度偵字第一二五七八號為不起訴處分確定；嗣其又
    因施用第二級毒品案件，經本院八十八年度毒聲字第四八九
    號裁定送觀察、勒戒，因認有繼續施用毒品之傾向，復經本
    院八十八年度毒聲字第一五六七號裁定令入戒治處所施以強
    制戒治，嗣因戒治已屆滿三月，其成效經評定為合格，無繼
    續戒治之必要，經本院八十八年度毒聲字第三四七一號裁定
    停止戒治，所餘戒治期間，付保護管束，然其於停止戒治付
    保護管束期間，復因施用第一、二級毒品案件，經本院八十
    八年度毒聲字第五五六三號裁定撤銷停止戒治，令入戒治處
    所施以強制戒治，迄八十九年十月二十一日強制戒治執行完
    畢等情，有臺灣高等法院被告全國前案紀錄表在卷可稽，是
    被告於前述強制戒治執行完畢後五年內，再犯本件施用第一
    、二級毒品海洛因、安非他命之犯行，洵堪認定，自應依法
    論科。
四、核被告所為，係犯毒品危害防制條例第十條第一、二項施用
    第一、二級毒品罪。被告持有第一、二級毒品之低度行為，
    均應為其進而施用之高度行為所吸收，不另論罪。又被告先
    後多次施用第一、二級毒品之犯行，時間緊接，方法相同，
    觸犯構成要件相同之罪名，顯係基於概括犯意為之，為連續
    犯，應依刑法第五十六條之規定，各論以一罪，並均加重其
    刑。被告所犯前開二罪，犯意各別，罪名不同，應分論併罰
    之。又公訴人僅就被告於九十三年七月初某日及同年月十五
    日為警採尿回溯前二十六小時及九十六小時內某時，施用海
    洛因及安非他命之部分起訴（即被告前經警方依毒品列管人
    口通知至警局採尿，嗣於附表編號二所示之時地為警查獲之
    部分），其餘部分未據起訴，惟其餘施用海洛因、安非他命
    未起訴部分與已起訴部分有連續犯裁判上一罪之關係，均為
    起訴效力所及，本院自得併予審究。查被告前因施用第二級
    毒品案件，經本院八十八年度易字第八七二號、臺灣高等法
    院八十八年度上易字第二七七○號刑事判決判處有期徒刑五
    月確定，嗣又因第一、二級毒品案件，經本院八十九年度訴
    字第四九一號刑事判決判處應執行有期徒刑一年六月確定，
    兩案經接續執行，刑期自八十九年十月二十二日起算，至九
    十一年六月十四日縮刑假釋出監，迄九十一年八月十二日縮
    刑假釋期滿，假釋未經撤銷，所餘刑期以已執行論，此有臺
    灣高等法院被告全國前案紀錄表在卷可按，其前受有期徒刑
    執行完畢，於五年內再犯最重本刑為有期徒刑以上之前開二
    罪，均為累犯，皆應依刑法第四十七條累犯之規定，加重其
    刑，並均遞加重之。爰審酌被告前因施用毒品經觀察勒戒、
    強制戒治及法院判刑後，仍未能戒除毒癮，足認其依賴毒品
    已深，惟念其犯後坦承犯行，且所犯之罪係自戕行為等一切
    情狀，分別量處如主文所示之刑，並定其應執行之刑，以資
    懲戒。
五、扣案如附表編號三、四(1)、五(1)、六(1)及附表編號一、四(2)
    、六(2)所示之扣案物品，分屬第一級、第二級毒品，均應依
    毒品危害防制條例第十八條第一項前段之規定，宣告沒收銷
    毀之。至扣案如附表編號六(3)所示之玻璃球吸食器一個及附
    表編號四(3)、五(2)、六(4)所示之分裝袋共四十三只，均為被
    告所有，玻璃球吸食器係供被告施用安非他物犯罪所用之物
    ，而分裝袋則為供被告施用海洛因預備之物，業據被告供述
    在卷（見本院卷第一三七、一三八頁），爰依刑法第三十八
    條第一項第二款之規定諭知沒收，併此敘明。
據上論斷，應依刑事訴訟法第二百七十三條之一第一項、第二百
九十九條第一項前段，毒品危害防制條例第十條第一項、第二項
、第十八條第一項前段，刑法第十一條、第五十六條、第四十七
條、第三十八條第一項第二款、第五十一條第五款，判決如主文
。
本案經檢察官簡志祥到庭執行職務。
中　　華　　民　　國　　94　　年　　7 　　月　　25　　日
                  刑事第八庭    法　官　吳為平
以上正本證明與原本無異。
如不服本判決，應於送達後十日內，向本院提出上訴狀。
                                書記官  賴朱梅
中　　華　　民　　國　　94　　年　　7 　　月　　28　　日
附錄論罪科刑法條：
毒品危害防制條例第十條：
施用第一級毒品者，處六月以上五年以下有期徒刑。
施用第二級毒品者，處三年以下有期徒刑。
附表：
┌──┬──────────┬──────────┬──────────┬──────┐
│編號│查  獲  時  間      │查  獲  地  點      │扣  案  物  品      │   備  註   │
├──┼──────────┼──────────┼──────────┼──────┤
│ 一 │九十三年十一月十六日│在桃園縣八德市高城一│安非他命一包（驗餘淨│併案：臺灣桃│
│    │下午六時三十分許。  │街三四巷一四號前。  │重○．三四一九公克）│園地方法院檢│
│    │                    │                    │。                  │察署九十四年│
│    │                    │                    │                    │度毒偵字第一│
│    │                    │                    │                    │七一號。    │
├──┼──────────┼──────────┼──────────┼──────┤
│ 二 │九十三年十一月十七日│在桃園縣八德市○○路│無。                │本案：臺灣桃│
│    │下午一時五十分許。  │一二一六號。        │                    │園地方法院檢│
│    │                    │                    │                    │察署九十四年│
│    │                    │                    │                    │度毒偵字第一│
│    │                    │                    │                    │三○號。    │
├──┼──────────┼──────────┼──────────┼──────┤
│ 三 │九十三年十二月八日上│在桃園縣中壢市○○路│海洛因一包（驗餘淨重│併案：臺灣桃│
│    │午四時許。          │二段三五五號前。    │○．四四公克）。    │園地方法院檢│
│    │                    │                    │                    │察署九十四年│
│    │                    │                    │                    │度毒偵字第八│
│    │                    │                    │                    │七號。      │
├──┼──────────┼──────────┼──────────┼──────┤
│ 四 │九十四年二月十日上午│在臺北縣鶯歌鎮尖山埔│(1)海洛因二包（驗餘淨│併案：臺灣板│
│    │五時三十分許。      │路一八五巷底。      │  重合計八．七二公克│橋地方法院檢│
│    │                    │                    │  ）。              │察署九十四年│
│    │                    │                    │(2)安非他命一包（驗餘│度核退毒偵字│
│    │                    │                    │  淨重三．六八九公克│第七三四號。│
│    │                    │                    │  ）。              │            │
│    │                    │                    │(3)分裝袋十六只。    │            │
├──┼──────────┼──────────┼──────────┼──────┤
│ 五 │九十四年三月十八日下│在臺北縣鶯歌鎮○○街│(1)海洛因二包（驗餘淨│併案：臺灣板│
│    │午三時二十分許。    │十八號對面之鐵皮屋內│  重合計一．六五公克│橋地方法院檢│
│    │                    │。                  │  ）。              │察署九十四年│
│    │                    │                    │(2)分裝袋四只。      │度核退毒偵字│
│    │                    │                    │                    │第一一七六號│
│    │                    │                    │                    │。          │
├──┼──────────┼──────────┼──────────┼──────┤
│ 六 │九十四年四月十三日上│在桃園縣八德市城仔四│(1)海洛因三包（驗餘淨│併案：臺灣桃│
│    │午四時三十分許。    │之三號前。          │  重合計二．二七公克│園地方法院檢│
│    │                    │                    │  ）。              │察署九十四年│
│    │                    │                    │(2)安非他命一包（驗餘│度毒偵字第二│
│    │                    │                    │  實稱毛重二○．五一│三一○號。  │
│    │                    │                    │  公克）。          │            │
│    │                    │                    │(3)玻璃球吸食器一個。│            │
│    │                    │                    │(4)分裝袋二十三只。  │            │
└──┴──────────┴──────────┴──────────┴──────┘
